臺灣新北地方法院板橋簡易庭民事簡易判決
　　　　　　　　　　　　　　　　　　110年度板簡字第837號
原　　　告　羅友駿
被　　　告　張耕榕
訴訟代理人　謝宇森
　　　　　　羅政昕
被　　　告　昌沛有限公司
法定代理人　張恒齊
訴訟代理人　謝宇森
　　　　　　羅政昕
上列當事人間請求侵權行為損害賠償事件，本院於中華民國110
年9月27日言詞辯論終結，判決如下：
    主      文
被告應連帶給付原告新臺幣貳拾貳萬伍仟零玖拾貳元，及自民國
一一○年二月二十六日起至清償日止，按週年利率百分之五計算
之利息。
原告其餘之訴駁回。
訴訟費用新臺幣伍仟貳佰玖拾元，其中新臺幣貳仟肆佰伍拾叁元
由被告連帶負擔，餘由原告負擔。
本判決第一項得假執行。
原告其餘假執行之聲請駁回。
    事實及理由
一、原告主張：被告張耕榕(下稱張耕榕)於民國109年12月23日1
     3時20分許，駕駛被告昌沛有限公司(下稱昌沛有限公司)所
    有車牌號碼 000-00號營業用大貨車(下稱A車)，行經國道三
    號北向46公里中外車道處時，因未保持安全距離之過失，撞
    及原告駕駛由訴外人勤祥物流有限公司所有車牌號碼000-00
    00號營業小貨車（下稱系爭車輛）而肇事（下稱系爭事故）
    ，致系爭車輛受損，而生修復費用新臺幣（下同）73,337元
    （工資56,510元、零件16,827元），嗣勤祥物流有限公司將
    其因系爭事故就系爭車輛對被告之損害賠償請求權讓與原告
    。爰依侵權行為之法律關係請求被告賠償系爭車輛維修費用
    73,337元、營業損失312,000元及精神慰撫金100,000元，合
    計求償485,337元(下合稱系爭損害)。等語，並聲明：㈠、
    被告應連帶給付原告 485,337元，及自起訴狀繕本送達翌日
    起至清償日止，按週年利率百分之5計算之利息； ㈡、願供
    擔保，請准宣告假執行。
二、被告等則以：雖不爭執就系爭事故應負侵權行為損害賠償責
    任，惟就原告請求之損害賠償項目及數項爭執如下：㈠、系
    爭車輛維修費部分應予折舊。㈡、營業損失部分，無法工作
    日數應為12日，並且認為一日應以 3,000元計算，且應扣除
    營業成本等費用。㈢、精神慰撫金 100,000元部分，原告並
    未舉證受有何等身體上之傷害等語，資為抗辯。並聲明：原
    告之訴駁回。
三、得心證之理由：
    按因故意或過失，不法侵害他人之權利者，負損害賠償責任
    ；汽車、機車或其他非依軌道行駛之動力車輛，在使用中加
    損害於他人者，駕駛人應賠償因此所生之損害；不法侵害他
    人之身體、健康、名譽、自由、信用、隱私、貞操，或不法
    侵害其他人格法益而情節重大者，被害人雖非財產上之損害
    ，亦得請求賠償相當之金額，民法第184條第1項前段、第19
    1條之2前段、第195條第1項前段分別定有明文。復按民法第
    188條僱用人責任之規定，係為保護被害人而設。故此所稱
    之受僱人，應從寬解釋，不以事實上有僱傭契約者為限。凡
    客觀上被他人使用為之服勞務而受其監督者，均係受僱人。
    亦即依一般社會觀念，認其人係被他人使用為之服務而受其
    監督之客觀事實存在，即應認其人為該他人之受僱人。至於
    該他人之主觀認識如何，要非所問。查原告主張原告主張被
    告2人就系爭事故具有過失，且其過失與系爭損害間具有相
    當因果關係之事實，業據其提出道路交通事故當事人登記聯
    單、道路交通事故初步分析研判表、、道路交通事故當事人
    登記聯單、道路交通事故現場圖、現場照片、發票、估價單
    、兩造間對話紀錄截圖、運費統計表暨明細、債權讓與證明
    書及行車執照等件為證（見本院卷第13至51頁；第63至65頁
    ），且有國道公路警察局第六公路警察大隊110年2月19日國
    道警六交字第1106001302號函暨所附道路交通事故現場圖、
    道路交通事故調查報告表㈠㈡、道路交通事故當事人登記聯
    單、道路交通事故當事人酒精測定紀錄表、道路交通事故肇
    事人自首情形紀錄表、道路交通事故談話紀錄表及現場照片
    等件為憑（見本院卷第71至99頁），復為兩造不爭執，應堪
    信屬實。至原告主張被告應給付損害賠償之數額，則為被告
    等所否認，並以前揭情詞置辯，是本件應審究之事項厥為：
    被告應賠償原告之數額為若干？茲析述如下：
㈠、關於系爭車輛修復費用部分：
    按負損害賠償責任者，除法律有規定或契約另有訂定外，應
    回復他方損害發生前之原狀；損害賠償，除法律另有規定或
    契約另有訂定外，應以填補債權人所受損害及所失利益為限
    ，民法第213條第1項、第216條第1項亦有明文。復按不法毀
    損他人之物者，應向被害人賠償其物因毀損所減少之價額，
    為民法第 196條所明定。所謂其物因毀損所減少之價額，非
    不得以修復費用為估定之標準，且應以必要者為限。系爭車
    輛因系爭事故支出修復費用共計73,337元（工資56,570元、
    零件16,767元）等情，有發票、汽車估價單及長源汽車股份
    有限公司桃園分公司110年8月23日函（下稱長源公司函）在
    卷可稽（見本院卷第25至29頁；第135頁）。然系爭車輛之
    修理既以新零件更換被毀損之舊零件，則原告以估價單所示
    之修理費用作為損害賠償之依據，自應將零件折舊部分予以
    扣除。依行政院所頒固定資產耐用年數表及固定資產折舊率
    表，運輸業用客車、貨車之耐用年數為4年，依定率遞減法
    每年折舊1000分之438，且採用定率遞減法者，其最後1年之
    折舊額，加歷年折舊累計額，其總和不得超過該資產成本原
    額之10分之9。另依營利事業所得稅查核準則第95條第6項規
    定「固定資產提列折舊採用定率遞減法者，以1年為計算單
    位，其使用期間未滿1年者，按實際使用之月數相當於全年
    之比例計算之，不滿1月者，以1月計」，系爭車輛出廠年月
    為107年9月，有系爭車輛行車執照附卷可稽（見本院卷第65
    頁），迄本件車禍發生時即109年12月23日，已使用2年3月
    ，則零件扣除折舊後之修復費用估定為4,716元（詳如附表
    所示之計算式），加計工資56,570元，必要之修復費用應為
    61,286元（計算式為：4,716元+56,570元＝61,286元），原
    告請求被告給付61,286元，核屬有據；至原告逾此範圍之請
    求，則屬無據。
㈡、關於營業損失部分：
    查系爭車輛係供原告營業使用，本件事故發生後，系爭車輛
    總計修復時間為23日，有原告提出之工作傳票1紙及長源公
    司函在卷可稽(見本院卷第29頁），是應認原告因本件事故
    無法使用系爭車輛營業之日數為23日。再參以原告當庭提出
    富盛電通運費統計表、永榮貨運有限公司運費統計表、信鑫
    交通有限公司運費明細、祥豪貨運有限公司運貨單及冠萌物
    流有限公司運費明細等件，堪認原告駕駛車輛平均每日營業
    收入為7,122元，則維修23日得以請求之營業損失應為163,8
     06元（計算式：7,122元/日×23日＝163,806）。從而，應
    認原告因本件事故請求營業損失163,806元，係屬有據，應
    予准許。至原告逾此範圍之請求，則屬無據。
㈢、關於精神慰撫金部分：
    按人格權受侵害時，得請求法院除去其侵害；有受侵害之虞
    時，得請求防止之。前項情形，以法律有特別規定者為限，
    得請求損害賠償或慰撫金；不法侵害他人之身體、健康、名
    譽、自由、信用、隱私、貞操，或不法侵害其他人格法益而
    情節重大者，被害人雖非財產上之損害，亦得請求賠償相當
    之金額，民法第18條第1項、第195條第1項前段分別定有明
    文。上開條文所謂侵害，係指行為人之行為侵害之客體即為
    身體、健康、名譽、自由、信用、隱私、貞操權及其他人格
    權，始足當之。至於侵害財產權或財產上利益，反射之結果
    間接導致前開人格權之損害者，則不與之，況我國民法於侵
    害財產權之情形，無明文規定得請求給付慰撫金之情形。
    本件原告所主張因系爭事故，遭受精神、身心上損害及增加
    生活上必須支出，因而請求精神慰撫金，然因被告2人之過
    失行為未導致其人格權受有侵害，復未據原告提出相關事證
    以實其說，核與前揭規定有間，顯屬無據。
㈣、綜上，被告應給付原告之損害賠償額為225,092元(計算式：
    61,286元+163,806元=225,092元)。
四、末按給付無確定期限者，債務人於債權人得請求給付時，經
    其催告而未為給付，自受催告時起，負遲延責任。其經債權
    人起訴而送達訴狀，或依督促程序送達支付命令，或為其他
    相類之行為者，與催告有同一之效力；遲延之債務，以支付
    金錢為標的者，債權人得請求依法定利率計算之遲延利息；
    應付利息之債務，其利率未經約定，亦無法律可據者，週年
    利率為5％，民法第229條第2項、第233條第1項前段及第203
    條分別定有明文。查本件起訴狀繕本於110年2月25日分別送
    達被告2人，有本院送達證書可稽（見本院卷第 105至107頁
    ），原告自得請求被告給付自該狀送達翌日即110年2月26日
    起至清償日止，按週年利率5％計算之利息。
五、綜上所述，原告依侵權行為法律關係，請求被告連帶給付22
    5,092元，及自110年2月26日起至清償日止，按週年利率5％
    計算之利息，為有理由，應予准許；至原告逾此範圍之請求
    ，為無理由，應予駁回。
六、本件原告勝訴部分，係就民事訴訟法第427條第1項訴訟適用
    簡易程序所為被告敗訴之判決，爰依同法第389條第1項第3
    款之規定，職權宣告假執行。至原告就敗訴部分陳明願供擔
    保聲請宣告假執行，因訴之駁回而失所附麗，應予駁回。
七、訴訟費用負擔之依據：民事訴訟法第79條。本件訴訟費用額
    ，依後附計算書確定如主文所示金額。
中    華    民    國   110    年    10    月    8     日
                  臺灣新北地方法院板橋簡易庭
                              法  官  吳孟竹
計   算   書
項        目        金   額（新臺幣）        備     註
第一審裁判費            5,290元          由被告連帶負擔
合        計            5,290元          2,453元，餘由原告
                                         負擔。
以上為正本係照原本作成。
如不服本判決，應於送達後20日內，向本院提出上訴狀並表明上
訴理由，如於本判決宣示後送達前提起上訴者，應於判決送達後
20日內補提上訴理由書（須附繕本）。
中    華    民    國   110    年    10    月    8     日
                              書記官  呂亞馨
附表
-----
折舊時間           金額
第1年折舊值        16,767×0.438=7,344
第1年折舊後價值    16,767-7,344=9,423
第2年折舊值        9,423×0.438=4,127
第2年折舊後價值    9,423-4,127=5,296
第3年折舊值        5,296×0.438×(3/12)=580
第3年折舊後價值    5,296-580=4,716